# 仿制类药企的一致性评价费用处理问题

提问人：thcpah 时间：2016-12-26 18:37:49
各位老师： 2016 年中国药监部门对仿制类药品加强了一致性评价的监管要求，即如果能够通过可继续生产销售，如不能或不进行，则可能被收回生产批文或在未来无法入围该品种采购的供应商，对企业影响很大。而每一种类药品的评价费用很高，有的达几百万元。关于这笔费用能否资本化问题想请教大家。个人认为该费用是与企业未来利用对应产品获取盈利直接相关的，因一般这类产品都已是企业的成熟品种，从研发角度看早已过了研制阶段；另外如果这笔支出能使企业未来获取超额盈利（一方面可保持该品种生产销售，减少失去该品种无法经营的损失；另一方面这种评价会减少同类产品竞争对手，使企业扩大市场份额），也应符合资产定义。能否在这项费用发生时，暂按对应药号的有效年限进行摊销，一旦确定无法通过时，将余额一次计入当期费用呢？欢迎大家指导。

回答人：chenyiwei
对现已取得生产许可证的仿制药，一致性评价的作用是保持现有生产许可证的有效性，即维持其产生经济利益流入的能力，而不是扩大其未来经济利益流入的潜力，所以应费用化处理。 正在研制的尚未取得药品批准文号的药物的一致性评价费用构成研发支出的一部分，按《企业会计准则第 6 号——无形资产》的相关规定判断其发生时是否已满足资本化条件。

提问人：TomyRen 时间：2016-12-27 12:23:01
陈版，这笔费用能否算研发费，根据研发费的定义，这笔费用都不能算研发费，不但不能资本化，连加计扣除都难。

回答人：chenyiwei
对已取得批文的药品的一致性评价费用，因为此类支出不形成新技术或新产品，因此我理解不属于研发费。对尚未取得许可的新药在研发阶段的一致性评价费用，可以计入研发费。

提问人：TomyRen 时间：2016-12-27 23:31:02
陈版，对于已获得医药生产许可证的药品做的一致性评价产生的费用，如果不做该药品即将停止销售，但做了以后该药的销售时间就可以延长，那么能否说一致性评价延长了该药的生产销售时间，类比固定资产改良支出，可以相应资本化，不知可否这样理解

回答人：chenyiwei
我仍然倾向于认为此类支出是保持性而不是扩展性的。

提问人：qlian 时间：2017-02-27 15:19:24
陈老师，个人认为药品一致性评价后重新获得的生产批件与原有的药品生产批件的技术和质量标准存在质的区别；同时，通过一致性评价重新获得生产批件的法规要求从产品供应侧增加了通过产品的竞争力，对产品批件的经济寿命估计产生一定的影响，所以不同于生产再注册对公司的影响，它在一定程度上增加了产品未来经济利益流入。所以应该一致性评价的支出应该根据公司对于过往产品研究和销售过程中的质量参数情况进行判断，如果判断基本可能通过评价，则对一致性评价支出予以资本化。

回答人：chenyiwei
你说的情况实际上不是一致性评价本身，而是企业为了通过该评价而投入的追加研发支出完善和提升了产品质量、延长了产品生命周期等，对这类追加研发支出可能可以考虑资本化问题，但除此之外，其他评价支出不可资本化。

提问人：yaoyijun 时间：2017-12-28 00:33:52
陈老师 如果类比固定资产弃置费用和恢复支出呢？是作为政策变更计入固定资产的是吧，不是当期费用化；那么作为一致性评价费用，其也是对于过去已经申请批文的仿制药的再次评价使其能够正常销售流通。

回答人：chenyiwei
这不具有简单可比*。

提问人：茶前饭后 时间：2019-05-23 14:16:05
请教陈版，一致性评价一般是不是针对仿制药的或已经出现的药品的药效一致性评价，对新药或未上市的药也会产生一致性评价吗？
感觉有点别扭哦！望版主指点！

回答人：chenyiwei
所有仿制药（包括已上市的和在研的）都要进行一致性评价，对标对应的原研药。